【裁判字號】    89,上易,1239
【裁判日期】    890927
【裁判案由】    妨害公務
【裁判全文】
臺灣高等法院高雄分院刑事判決                  八十九年度上易字第一二三九號
    上  訴  人
    即  被  告  甲○○
右上訴人因妨害公務案件，不服臺灣高雄地方法院八十九年度易字第一七三八號中華
民國八十九年六月八日第一審判決（聲請簡易判決處刑案號：臺灣高雄地方法院檢察
署八十九年度偵字第六六四三號），提起上訴，本院判決如左：
      主  文
上訴駁回。
      事  實
一、甲○○前於民國八十四年間，因竊盜案件，經法院判處有期徒刑四月確定，於八
    十六年四月三日執行完畢，詎仍不知悔改，於八十九年三月十九日上午十一時許
    ，在高雄市苓雅區○○○路七五號前，為高雄市政府警察局保安警察大隊員警攔
    檢盤查，查獲其非法持有第二級毒品安非他命一包（另案偵辦），其竟基於妨害
    公務之犯意，於依法執行職務之警員陳永祥欲將其帶回警察局之際，接續咬傷陳
    永祥左右手臂（傷害部分未據告訴），對陳永祥當場施以強暴，嗣其他警員到場
    始將其制伏。
二、案經高雄市政府警察局移送臺灣高雄地方法院檢察署檢察官偵查聲請簡易判決處
    刑。
    理  由
一、訊據上訴人即被告甲○○對於右揭咬傷員警陳永祥之事實坦承不諱，惟辯稱：係
    因四個警察抓伊，抓得太緊，伊才咬警察，並非故意云云。惟查，右揭事實業據
    被害人陳永祥陳述：「當日我們盤查被告，請他出示證件，被告說沒有帶證件，
    後來我跟我同事看到毒品以後，就要用手銬銬住被告，就在要銬住被告的時候，
    被告就咬我的手臂，我同事看到情急之下，就勒住他。我又要用另一隻手去銬被
    告，被告又咬傷我另一隻手。而且當時只有我和我同事兩個人在現場，並沒有四
    個警察在場。」等語綦詳（本院卷第三三頁），並有該員警陳永祥、及其他在場
    支援警員黃燦明、詹立昇、林俊宏書立之報告書一份，內載：「.... 職欲將羅
    嫌帶回警局偵訊時，該嫌竟張口咬傷職之左、右手臂，使職執行公務窒礙難行，
    經支援警力到達現場支援後，始將羅嫌制服，.... 」等語明確（詳警卷），復
    有受傷照片二張在卷足佐，而被告前於警訊及偵查、原審中均供稱係因身上帶有
    毒品，因畏罪之故，始咬傷員警（警卷、偵查卷第五頁背面、原審卷第十三頁）
    ，參以若警員抓得太緊，可逕予告知，豈有將警員之雙手均咬傷之理，顯為妨害
    警員之逮捕而咬傷，而有妨害公務之故意，至為灼然。所辯乃卸責之詞，不足以
    採，事證明確，被告犯行堪以認定。
二、核被告所為，係犯刑法第一百三十五條第一項對於公務員依法執行職務時，施強
    暴罪。被告先後咬傷員警陳永祥之左右手，乃出於妨害公務之單一決意，所為之
    數舉動，為接續犯。查被告前於八十四年間，因竊盜案件，經法院判處有期徒四
    月，於八十六年四月三日執行完畢，有臺灣高等法院被告全國前案紀錄表、臺灣
    高雄地方法院檢察署刑案資料查註紀錄表各一份附卷可稽，其於五年內再犯有期
    徒刑以上之本罪，為累犯，應依法加重其刑。
三、原審依刑法第一百三十五條第一項、第四十七條，罰金罰鍰提高標準條例第一條
    前段之規定，並審酌被告因恐警員查獲其身上所攜帶之毒品，而咬傷執行勤務之
    警員，被害人受有雙手咬傷之傷害，惡性非輕，被告犯罪後深感悔悟，於原審向
    被害人道歉，被害人亦願意原諒被告等一切情狀，量處有期徒刑七月，認事用法
    尚無不合，量刑亦稱妥適，被告上訴否認有犯罪故意，為無理由，應予駁回。
據上論結，應依刑事訴訟法第三百六十八條，判決如主文。
本案經檢察官陳新慶到庭執行職務。
中    華    民    國     八十九     年       九       月     二十七     日
                              臺灣高等法院高雄分院刑事第三庭
                                  審判長法官  莊秋桃
                                        法官  謝宏宗
                                        法官  魏式璧
右正本證明與原本無異。
不得上訴。
                                      書記官  楊茱宜
中    華    民    國     八十九     年       九       月    二十九      日
附錄本判決論罪科刑法條：
刑法第一百三十五條第一項
對於公務員依法執行職務時，施強暴脅迫者，處三年以下有期徒刑、拘役或三百元以
下罰金。
                                                                        Ｋ


司法院資訊處製作；財團法人民間司法改革基金會備份。
